【裁判字號】    92,軍上,10
【裁判日期】    920930
【裁判案由】    違反毒品危害防制條例
【裁判全文】
台灣高等法院台中分院刑事判決                    九十二年度軍上字第一號
    上  訴  人
    即  被  告  甲○○
右上訴人因違反毒品危害防制條例案件，不服國防部高等軍事法院高雄分院九十二年
度高判字第八十四號，中華民國九十二年七月十五日第二審判決（起訴案號：國防部
中部地方軍事法院檢察署九十一年中偵字第三五二號），提起上訴，本院判決如左：
    主      文
上訴駁回。
    理      由
一、按被告不服高等軍事法院宣告有期徒刑之上訴判決者，得以判決違背法令為理由
    ，向高等法院提起上訴，軍事審判法第一百八十一條第五項定有明文，是以向高
    等法院提出上訴，應以原判決違背法令為理由，屬法定要件，又判決不適用法則
    或適用不當為違背法令，同法第一百九十六條定有明文。
二、上訴人即被告甲○○上訴理由狀陳稱：上訴人家中經濟困難，父母失業，祖母中
    風，僅賴哥哥賺錢養家，被告目前服役中，平日認真負責，部隊幹部時常給予關
    懷，被告對施用毒品深感悔意，請求從輕處罰等語。
三、經查：被告甲○○基於概括犯意，連續多次施用第一級毒品海洛因之事實，業據
    被告自白在卷，且其被查獲多次後所採取之尿液，經送驗結果分呈嗎啡、鴉片類
    藥物及鴉片代謝物陽性反應等情，有台中縣梧棲鎮童綜合醫院診斷証明書、中山
    醫學大學附設醫院中港分院檢驗科篩檢報告、中山醫學大學附設醫院藥物濫用檢
    測中心檢驗表附卷可查，扣案之白色粉末經送驗結果，均檢出有毒品海洛因成分
    ，有法務部調查局鑑定通知書在卷可憑。另被告於八十九年八月間，因違反毒品
    危害防制條例案件，經台灣台中地方法院檢察署執行觀察勒戒後，認無繼續施用
    毒品傾向，於八十九年八月二十二日以八十九年度毒偵字第五三０四號為不起訴
    處分確定之事實，亦有被告前科紀錄簡覆表附卷可查，其於五年內再犯本件毒品
    危害防制條例第十條之罪，且本件被告經送觀察勒戒後，認有繼續施用毒品傾向
    等情，亦有施用毒品傾向證明書附卷可憑，本件事證明確，原審法院依據毒品危
    害防制條例第十條第一項、陸海空軍刑法第七十七條之規定，判處被告有期徒刑
    十月，從形式觀之，並無何認事不憑證據或適用法則不當之違誤，上訴意旨所述
    其家庭經濟狀況不佳，請求減刑云云，核與法律所規定得提起本案上訴之要件不
    符，其上訴違背法律上程式，應予駁回。
四、據上論斷，應依軍事審判法第二百零六條第一項、刑事訴訟法第三百九十五條，
    判決如主文。
中      華      民      國      九十二  年      九      月      三十    日
                                臺灣高等法院臺中分院刑事第四庭
                                      審判長法  官  洪  耀  宗
                                            法  官  江  德  千
                                            法  官  劉  登  俊
右正本證明與原本無異。
不得上訴。
                                            書記官  鄧  智  惠
中      華      民      國      九十二  年      九      月      三十    日
                                                                        Ａ


司法院資訊處製作；財團法人民間司法改革基金會備份。
